# 审计报告

提问人：zhs7403 时间：2018-03-26 22:03:03
审计报告正文模版最后一段话“我们与治理层就计划的审计范围、时间安排和重大审计发现等事项进行沟通，包括沟通我们在审计中识别出的值得关注的内部控制缺陷。”是否可以删除? 因为我们作的一些中小项目实际并未执行该程序，但并不影响报告的质量。

回答人：chenyiwei
不能删除。这也是规定的审计程序，如果没有做则表明审计程序不到位。在很多中小企业，治理层和管理层是重合的，但不代表没有治理层。